Inventaris van het archief van het Provinciaal Bestuur van Zuid-Holland, (1300) 1850-1945
Nationaal Archief, Den Haag
- Gedeputeerde Staten en Commissaris: Stukken betreffende bijzondere onderwerpen, C
  - Onderwerpdossiers (zgn. Retro-Acta/RA-serie), C.2
    - Retroacta nrs. 1a - 388z, div.nrs.
      - RA 253a - 253z: Begraafplaatsen alle gemeenten in Zuid-Holland op alfabethische volgorde, 1869 - 1920., 6730-6741
        - RA 253z: Zegwaard - Zwijndrecht, 6741
      - RA254a: Aanvaarding legaten door verschillende inrichtingen. 1864 - 1912., 6742
      - RA 254a (verv.) - 254b, 6743
        - Aanvaarding legaten door verschillende inrichtingen. 1909 - 1917., 254a
        - Collecten bij rampen. 1864 - 1876., 254b
      - RA 255 - 258a, 6744
        - Verbetering afwatering van de Vierpolders te Dordrecht. 1929 - 1930., 255
        - Ontbreekt., 256
        - Toepassing paragraaf 17 art. 80 - 81 van de Waterstaatswet 1900. 1954 - 1967., 257
        - Wijziging vergunning van het maken van sluizen in de Parkhaven. 1929 - 1930., 258a
      - RA 258b: Bestekken aanleg Parkhaven te Rotterdam. 1930 - 1933., 6745
      - RA 259: Drinkwatervoorziening Voor - Putten en Ijsselmonde enz. 1917 - 1931., 6746
      - RA 260a: Drinkwatervoorziening N.O. Zuid Holland en een deel van Utrecht. 1926 - 1930., 6747
      - RA 260b: Idem tekeningen., 6748
      - RA 261a: Subsidies aan proeftuinen in Zuid - Holland 1909 - 1923., 6749
      - RA 261b: Subsisies aan Geitenfokkerij. 1919 - 1925., 6750
      - RA 262: Subsidies benoeming en ontslag van Vroedvrouwen en gemeente. 1909 - 1922., 6751
      - RA 262 (verv.) - 264:, 6752
        - Subsidies benoeming en ontslag van Vroedvrouwen en gemeente. 1893 - 1908., 262
        - Reglement Provinciale Griffie. 1859., 263
        - Instandhouding tramlijen in het Westkabd. 1930 - 1931., 264
      - RA 265: Wijzinging en vaststelling waterschapreglementen i.v.m. ambtenarenwet, 1929 en 1931., 6753
      - RA 266: Wijziging reglement op de wegen en voetpaden. 1877 - 1927., 6754
      - RA 267 - 269, 6756
        - Verbrand., 267
        - Subsidie voor aanleg nieuwe haven te Ridderkerk. 1931 - 1933., 268
        - Verordening op de Gouwe - ka-den prov. Eigendomsrecht en vergunningen van de polder Rijneveld, over scheep gele-genheden aan de Gouwe. Subsidie aan de polder Rijneveld t.b.v. de bouw van een schutsluis. 1944. 1953., 269
      - RA 270 -272, 6757
        - Voorschriften model gemeente begroting en rekeningen. 1897 - 1901, 1908 - 1910 en 1919., 270
        - Verbrand., 271
        - Verbrand., 272
      - RA 274a: Verbetering Linge - uitwatering, (zie ook R.A. nr. 64.) 1919; 1921; 1924 - 1928; 1931 - 1932; 1936 - 1937 en 1940, 6758
      - RA 274b; Verbetering Linge-uitwatering. 1924 - 1942., 6759
      - RA 275 - 278, 6760
        - Herziening reglementen polders Asperen, Heukelum en Spijk. 1926 - 1937., 275
        - Vrijstelling van zegelrecht voor verzoekschriften van publiekjrechtelijke lichamen verband houdende met het openbaar belang, 6 Juni 1933., 276a - b
        - Vernieuwing Geestbrug.(zie R.A. nr. 349), 277
        - Wijziging bijzonder reglement Noordeinden Geestpolder. 1930 - 1933., 278
      - RA 279 - 281, 6761
        - Vereniging polders Battenoord en Klinkerland. 1928 - 1933., 279
        - Verbrand., 280
        - Beslissingen inzake art. 100 L.O. 1920 (beroepen) 1928 - 1931., 281
      - RA 281 (verv.) - 283, 6762
        - Idem zie boven. 1924 - 1927., 281
        - Vergunningen i.v.m. werken aan Schieland Hoge Zeedijk. 1936., 282
        - Afschriften van de Konink-lijke besluiten d.d. 7 juli en 8 augustus 1949, houdende goedkeuring van tarieven voor overzetveren., 283
      - RA 284 - 285, 6763
        - GRENSREGELING Boskoop, Alphen, Hazerswoude en Reeuwijk. 1920 - 1933., 284
        - Vrijdom van omslag verbonden aan de wegen. 1933 - 1935., 285
      - RA 286 - 287, 6764
        - Reglement op de verveningen in de Provincie Zuid - Holland. 1918 - 1931., 286
        - Bijzondere stukken inzake de Vlaardingervaart. 1913 - 1931., 287
      - RA 288a: Droogmaking Biesbosch. (bestekken). 1925 - 1928., 6765
      - RA 288b - 288f, 6766
        - Droogmaking Biesbosch (concessie) 1924 - 1929., 288b
        - Idem (Financiële afwikkeling) 1930 - 1931., 288c
        - Idem (Onteigening) 1925., 288d
        - Idem (Frovinciale bijdragen) 1924 - 1925., 288e
        - Idem (Reglementen) 1930 - 1931., 288f
      - RA 288g - 291, 6767
        - Idem (Statuten) 1924., 288g
        - Idem (Verhuringen) 1927 - 1928., 288h
        - Idem (Wegenaanleg) 1926 - 1928., 288i
        - Idem (Varia) 1925 - 1931., 288j
        - Vernietigd., 289
        - Vereniging der gemeenten Zoetermeer en Zegwaard. 1934 - 1935., 290
        - Vernietigd., 291
      - RA 292a - 292z Gemeenschappelijke regeling, gelet op art. 19, Lager Onderwijswet 1920 (1 e verzameling), 6768-6769
        - 292. A - N, 6768
        - 292 O - Z, 6769
      - Ra 292: Gemeenschappelijke regelin, gelet op art. 19 Lager Onderwijswet 1920 (2e verzameling) 1855 - 1937., 6770-6780
        - Nr. 1 - 20, 6770
        - Nr. 21 - 40, 6771
        - Nr. 41 - 70, 6772
        - Nr. 71 - 90, 6773
        - Nr. 91 - 105, 6774
        - Nr. 106 - 130, 6775
        - Nr. 131 - 145, 6776
        - Nr. 156 - 160, 6777
        - Nr. 161 - 180, 6778
        - Nr. 181 - 210, 6779
        - Nr. 211 - 236, 6780
      - RA 293 - 294, 6781
        - Schadevaringen en rijdingen in het algemeen 23-4-1935., 293
        - Verhouding Delfland - Schiedam, 5-3-1935., 294
      - RA 295b: Herziening dijksbeheer eiland de Hoeksche-waard(recu) 1931 - 1934., 6782
      - RA 295a, 295c, 6783
        - Dijksbeheer de Hoeksche-waard (recu) 1931 - 1934., 295a
        - Benoeming (voor de eerste maal) van personeel van het waterschap de Hoeksche waard. 1935 - 1935., 295c
      - RA 296 - 299, 6785
        - Vernietiging Kwitanties in waterschapsarchieven. 4-1-1939., 296
        - Archief van de Commissie verkeersvraagstuk Goeree-Overflakkee. 1932 - 1937., 297
        - Weg langs het Rijn-Schiekanaal, weg A 18. 1935 - 1936., 298
        - Afschriften omtrent het beheer der Domeinen. 1939., 299
      - RA 324: Uitvoering Armenwet 1912 van alle gemeenten in Zuid - Holland in alfabethische volgorde. (stukken betreffende reglementein, instrukties en opheffingen etc. etc.) 1913 - 1949., 6786-6801
        - Alblasserdam - Asperen, 6786
        - Barendrecht - Boskoop, 6787
        - Brielle - Dordrecht, 6788
        - Dubbeldam - Gouda, 6789
        - Goudswaard - Harinxveld, 6790
        - Heenvliet - Herkingen, 6791
        - Hillegersberg - Leerbroek, 6792
        - Leerdam - Lekkerkerk, 6793
        - Loosduinen - Molenaarsgraaf, 6794
        - Monster - Noordwijk, 6795
        - Numansdorp - Pernis, 6796
        - Puttershoek - Schierbroek, 6797
        - Schiedam - Stompwijk, 6798
        - Strijen - Vianen, 6799
        - Vlaardingen - Voorschoten, 6800
        - Waddinxveen - Zwijndrecht, 6801
      - RA 382: Stukken betreffende salarieering Gemeente Personeel in diverse gemeenten in Provincie Zuid - Holland in alfabethische volgorde, oud tot en met 1946., 6802-6820
        - Ter Aar - Gouda, 6802
        - Goudriaan - 's - Gravenzande, 6803
        - Haastrecht - Maassluis, 6804
        - Nieuwenhoorn - Noordwijkerhout, 6805
        - Meerkerk - Naaldwijk, 6806
        - Nootdorp - Overschie, 6807
        - Papendrecht - Reeuwijk, 6808
        - Rhoon - Rijswijk, 6809
        - Ridderkerk -, 6810
        - Rietveld - Sassenheim, 6811
        - Schelluinen - Schiedam, 6812
        - Schilpluiden - Slierdrecht, 6813
        - Sommelsdijk - Vierpolders, 6814
        - Vlist - Voorhout, 6815
        - Voorschten -, 6816
        - Vlaardingen - Vlaardinger ambacht, 6817
        - Waddinxveen - Wateringen, 6818
        - Woerden - Woubrugge, 6819
        - Zevemhuizen - Zwijndrecht, 6820
      - RA 388: Jaarwedden, Burgemeesters, Secretarissen, Ontvangers en Ambtenar-en-Burgelijke stand., 6821-6831
        - Jaarwedden B.S.O. 1902, 1908, 1910, 1914, 1921, 6821
        - Jaarwedden B.S.O. 1902, 1908, 1910, 1914, 1921, 6822
          - Benoeming en ontslag van Ambtenaren van de Burgerlijke Stand 1919 - 1935, a
          - Verordeningen verdeling van werkzaamheden ambtenaren, 1904 - 1935, b
        - Jaarwedden B.S.O., 1905, 1908 en 1911, 6823
        - Jaarwedden B.S.O., 1914 en 1917, 6824
        - Jaarwedden B.S.O., 1918 - 1921, 6825
        - Ontbreekt, 6826
        - Ontbreekt, 6827
        - Jaarwedden B.S.O., 1872 en 1883, 6828
        - Ontbreekt, 6829
        - 1902 - 1905, 6830
        - Jaarwedden B.W.S.O., 1902 - 1903, 6831
      - RA 388a Jaarwedden B.W.S.O. Juli 1919 - dec. 1922, 6832
      - RA 388b Jaarwedden B.W.S.O. Jan. 1923 - dec. 1925, 6833
      - RA 388c Jaarwedden B.W.S.O. Jan. 1926 - mei 1928, 6834
      - RA 388d Jaarwedden B.W.S.O., Juni 1928 - dec 1929, 6835
      - RA 388e - 388g Jaarwedden B.W.S.O., vakantietoeslag, cumulatiestukken, pensieonfondslagen, uitvoering ziektewet, uitvoering art. 25 Ambtenarenwet 1929, 1930 - 1932, 6836-6838
        - 388e: Jan. 1930 - juni 1931, 6836
        - 388f: Juli 1931 - juni 1932, 6837
        - 388g: Juli 1932 - dec. 1932, 6838
      - RA 388h - 388j: Jaarwedden enz. B.W.S.O. betreffende salariskortingen, verhaal pensioensbijdragen, vergoeding van raadsleden, pensioeneringen, rapport Welter, adressen en wachtgelingen, 1933 - 1935, 6839-6841
        - RA 388h: Jan. 1933 - juli 1933, 6839
        - RA 388i: Aug. 1933 - dec. 1933, 6840
        - RA 388j: Jan. 1934 - nov.1935, 6841
      - RA 388k - 388q Koninklijke goedgekeurde besluiten betreffende Jaarwedden B.W.S.O. en Ambtenaren van de Burgerlijke Stand 1919 - 1940, 6842-6848
        - RA 388k: 1919 - 1920, 6842
        - RA 388l: 1921 - 1923, 6843
        - RA 388m: 1924 - 1926, 6844
        - RA 388n: 1927 - 1929, 6845
        - RA 388o: 1930 - 1932, 6846
        - RA 388p: 1933 - 1935, 6847
        - RA 388q: 1936 - 1940, 6848
      - RA 388r: Door de Secretaris - Generaal van Binnenlandse Zaken goedgekeurde besluiten betreffende Jaarwedden B.W.S.O. en Ambtenaren van de Burgerlijke Strand. 1941 - 1944, 6849
      - RA 388u:, 6850
        - Herziening Jaarwedden B.W.S.O. 1916, 1
        - Regeling met ingang van 1917, 2
        - Duurte toeslag B.S.O. 1918, 3
        - Herziening Jaarwedden B.W.S.O. 1919, 4
        - Regeling met ingang van 1 Januari 1919, 5
      - RA 388v: Herziening Jaarwedden B.W.S.O. 1920, 6851
        - Voorbereiding en voorstel aan de gemeenten, 1
        - Antwoorden van de gemeenten, 2
        - Oorspronkelijke regeling grote gemeenten, 3
        - Oorspronkelijke regeling kleine gemeenten, 4
        - Wijzinging algemene regeling en correspondentie met Binnelandse Zaken, 5
        - Koninklijke goedkeuring, algemene regeling en uitvoering, 6
      - RA 388w:, 6852
        - Regeling cumulatie aftrek B.S.O. 1925, 1
        - Codificatie regeling Jaarwedden B.W.S.O.; Regeling ingang 1 Januari 1928, 2
      - RA 388x:, 6853
        - Wijziging algemene regeling Jaarwedden B.S.O. met bijbehorende dossiers, 1932, 1
        - Korting Jaaerwedden B.W.S.O. en Ambtenaren van de Burgerlijke Stand, 1933, 2
        - Idem, 1934, 3
        - Wijzinging wedderegeling B.W.S.O., 1934, 4
        - Herziening Jaarwedden B.S.O. met ingang van 1 Januari 1935, 5
      - RA 388y:, 6854
        - Bezoldigingen 1904 Ambtenaren van de Burgerlijke Stand, 1904, 1
        - Idem, 1904, 2
        - Ontwerp wedderegeling Ambtenaren van de Burgerlijke Stand, 1933, 3
        - Koninklijke goedgekeurde wedderegeling Ambtenaren van de Burgerlijke Stand, 1935, 4
          Ontbreekt.
        - Presentiegeld Raadsleden., 5
        - Cumulatie Secretariaat en Ontvangerschap, Maart 1916 - mei 1934, 6
        - Herziening Jaarwedden B.W.S.O. met ingang van 1 Oktober 1936, 7
      - RA 388z: Besluiten betreffende presentiegelden Raadslieden, 1920 - 1925, 6855
    - Retroacta, 7001-7089
      - RA 301: Toezicht op vervoer landverhuizers (geen dossiers)., 7001
      - RA 302-303, 7002
        - RA. 302: Verhouding Benschop, Hoornaar, Snelrewaard.
        - RA: 303. Grensregeling Veur - Stompwijk.
      - RA. 304 Keersluis Goeree, 7003
      - RA. 305: Grenswijzinging ammerstel - Bergambacht., 7004
      - RA-308-312, 7005
        - RA. 308: Electrificatie Schenkeldijk.
        - RA. 309: Grensregeling Leiden - Oegstgeest. Verbrand.
        - RA. 310: Vereniging Hellevoetsluis-Nieuw Helvoet - Nieuwenhoorn.
        - RA. 311: Overeenkomst Dijkkring Flakkee Adriana Theodorapolder.
        - RA. 312: Wachtgeldbepalingen polder Streefkerk.
      - RA. 315: Vergunning R.T.M., wet 1917(S. 703), 7006
      - RA. 314: Grenswijzinging Bergambacht - Schoonhoven. RA. 316: Vereniging Krimpen a/d Ijssel- Krimpen a/d Lek., 7007
      - RA. 329: De Kilwaterleiding, later; bronwaterleiding Hoeksche Waard., 7008
      - RA. 329A: Idem., 7009
      - RA. 329B: Idem. RA. 329C:, 7010
      - RA. 329C vervolg: Idem., 7011
      - RA. 329D: Idem., 7012
      - RA. 329E: Idem., 7013
      - RA. 331: Drinkwatervoorziening Wassenaar (bouwtekeningen)., 7014
      - RA. 332: Commissie van Karnebreek (stoomvoorziening Zuid- Holland)., 7015
      - RA 338-342, 7016
        - RA. 338: Arbeidsvoorwaarden veerpersoneel Zuid - Holland.
        - RA. 339: Afkoop van tolrechten.
        - RA. 340: Seinstelsel bruggen en sluizen.
        - RA. 341: Verbetering weg Barendrecht - Ridderkerk.
        - RA. 342: Zuiderzee Dijkwaterschappen.
      - RA. 343: Geschillen ex art. 39 Armenwet., 7017
      - RA. 344: Geschillen ex art. 40 Armenwet, t/m. 1935., 7018
      - RA. 344: Geschillen ex art. 40 Armenwet, 1936 - 1943., 7019
      - RA. 350: Vaarverbetering Amsterdam-Gouda-Rotterdam (verbinding Hollandse IJssel-Gouwe) (dossiers)., 7020
      - RA. 350: Idem (voorheen S. 679, I), 7021
      - RA. 350: Idem (voorheen S. 679, II), 7022
      - RA 349-350, 7023
        - RA. 349: Vernieuwing Geestbrug.
        - RA. 350: Vaarverbetering Amsterdam-Gouda-Rotterdam (verbinding Hollandse Ijssel-Gouwe).
      - RA. 351: Gezondheidscommissies., 7024
      - RA. 352: Salarisverordeningen gymnasia en H. burgerscholen., 7025
      - RA 357-360, 7026
        - RA. 357: Grenswijzing Maassluis-Maasland.
        - RA. 358: Arbeidsbemiddeling in Zuid - Holland 1933
        - RA. 359: Grenswijzinging Willige - Langerak.
        - RA. 360: Reglement op de vervening; beheer afkoopkassen voor verveningen in Delfland. Herziening reglement op het beheer van de waarborg - en slikgelden in Rijland.
      - RA. 362: Grensregeling rond Rotterdam-Schiedam-Vlaardingen (annexatie enz.), 7027
      - RA. 363: Grensregeling rond Den Haag - Westland., 7028
      - RA. 515: Eedsafleggingen, registers 1814 - 1860, 7029
      - RA. 515: Eedsaflegginggen, diverse burgers em militairen 1825 - 1861., 7030
      - RA. 515: Eedsafleggingen, burgemeesters 1873 - 1897., 7031
      - RA. 515: Eedsafleggingen, burgemeesters 1898 - 1915, 7032
      - RA. 515: Eedsafleggingen, burgermeester e.a. 1844 - 1872., 7033
      - RA. 515: Eedsafleggingen,1937 1957. Veeartsen, opzichters, enz., 7034
      - RA. 516: Geschiedenis van het Algemeen Polderreglement van 1856., 7035
      - RA. 516: Polderreglementen vastgesteld in 1858 en 1859, nrs. 1 - 637., 7036
      - RA. 516: Ontwerp - polderreglementen, vervallen door het Algemeen van 1856, 7037
        - Oud en Nieuw Reyerwaard
        - Overflakkee
        - Klinkerland, e.a.
        - Zwijndrechtsche Waard
        - Overflakkee en Goederede.
      - RA. 516: Stukken betreffende het reglement van Delfland., 7038
      - RA. 516: Stukken betreffende het reglement van de Albasserwaard en Vijherenlanden, 1., 7039
      - RA. 516: Idem, 2., 7040
      - RA. 516: Oude reglementen, 7041
        - Alblasserwaard
        - belfland
        - Hooge Boezem achter Haastrecht
        - Krompenerwaard
        - Overwaard
      - RA. 516: Reglement op het waterschap van Steenenhoek; idem Haanwijk; enz., 7042
      - RA. 516: Reglement Voorne en Putten., 7043
      - RA. 516: Lijst van de bijzondere poldereglementen, opgemaakt naar de bepalingen van het Algemeen Reglement voor de polders in de provincie Zuid - Holland. 1857, 7044
        Aangewezen met de collectienummers bij de 1e Afdeling.
      - RA. 516: Buitengewoon Provinciaal blad, nr. 6 nrs. 6 - 60., 7045
      - RA. 516: Buitengewoon Provinciaal Blad, nr. 6 nrs. 61 - 116., 7046
      - RA. 516: Buitengewoon Provinciaal Blad, nr. 7 nrs. 117 - 165, 7047
      - RA. 516: Buitengewoon Provinciaal Blad, nr. 7 nrs. 166 - 215., 7048
      - RA. 516: Buitengewoon Provinciaal Blad, nr.7 nrs. 216 - 250., 7049
      - RA. 516: Buitengewoon Provinciaal Bladn nr. 9 nrs. 251 - 303., 7050
      - RA. 516: Buitengewoon Provinciaal Blad nr. 11 nrs. 306 - 364., 7051
      - RA. 516: Buitengewoon Provinciaal Blad nr. 13 - 15. nrs. 365 - 395., 7052
      - RA. 516: Buitengewoon Provinciaal Blad nr. 16 - 17. nrs. 396 - 426., 7053
      - RA. 516: Buitengewoon Provinciaal Blad nr. 18 - 21. nrs. 427 - 505., 7054
      - RA. 516: Buitengewoon Provinciaal Blad 22 - 25. nrs. 506 - 602., 7055
      - RA. 516: Buitengewoon Provinciaal Blad, nr. 26 - 39. nrs. 603 - 645., 7056
      - RA. 516: Buitengewoon Provinciaal Blad, nr. 39 - 45. nrs. 646 - 696., 7057
      - RA. 516: Buitengewoon Provinciaal Blad, nr. 54 - 72. nrs. 697 - 899., 7058
      - RA. 516: Verzameling collectie stukken II., 7059
        - Reglementen ingezonden n.a.v. Provinciaal Blad nr. 125 van 1851.
        - Teixera de Mattos.
      - RA. 516: Collectie stukken., 7060
        - Reglementen ingezonden n.a.v. Provinciaal Blad nr. 125 van 1851.
        - Teixera de Mattos.
      - RA. 516: Idem., 7061
        - Teixera de Mattos.
      - RA 516: Ontwerpreglement voor het hoogheemraadschap Rijnland., 7062
      - RA. 516: Nieuwkoop en Noorden & Nieuwkoop en Zevenhoven., 7063
      - RA. 516: Idem., 7064
      - RA. 516: Ontwerpreglement voor het grootwaterschap van Woerden., 7065
      - RA. 516: Ontwerpreglement van de Over - en Nederwaard., 7066
      - RA. 516: Reglement van het waterschap de Hooge Boezem achter Haastrecht., 7067
      - RA. 516: Oude reglementen Rijnland, Schieland, Vijfherenlanden, Voorne & Putten, Woerden en Zwijndrechtsche Waard., 7068
      - RA. 563A: Legger van wegen en voetpaden, A - K., 7069
      - RA. 563A: Idem, L - Z., 7070
      - RA. 563A: Idem, Haarstrecht, Leiderdorp, Katwijk, Sommelsdijk., 7071
      - RA. 563A: Legger van toegangswegen naar Spoorwegstations., 7072
      - RA. 563A: Idem., 7073
      - RA. 373: Strandvonderij voor 1945., 7074
      - RA. 374: Schoolveronderingen/onderwijsverordeningen., 7075
      - RA. 375A: Koppeling electriciteitsbedrijven Rotterdam Dordrecht., 7076
      - RA. 375B: Idem., 7077
      - RA. 376: Instelling van een havengewest., 7078
      - RA. 376: Havengewest: Rotterdam beneden Maas., 7079
      - RA. 378: Woningbouw Schiedam., 7080
      - RA. 379: Malversatiën te Maasdam - Zoeterwoude., 7081
      - RA. 380: Zandweg Gouda - Goejanverwellensluis., 7082
        - Eigendomsbewijzen., 1
        - Afschriften correspondentie, 2
        - Notulen., 3
        - Copieboeken., 4
      - RA. 380: Zandweg Gouda - Goejanverwellensluis., 7083
        - Uitgaanden en ingekomen stukken, 1
        - Kwitanties, 2
        - Verpachting tolheffing en aantekening., 3
      - RA. 380: Zandweg Gouda - Goejanverwellesluis. Ingekomen brieven 1834 - 1942., 7084
      - RA. 380: Zandweg Gouda - Goejanverwellensluis. Goedgekeurde rekeningen - courant., 7085
      - RA. 403:, 7086
      - RA. 403: Geneeskundig schooltoezicht: jaarverslagen., 7087
      - RA. 403: Geneeskundig schooltoezicht: gemeenschappelijke regelingen en instructies., 7088
      - Geen RA-nummer: Drankwet 1923-1944, 7089
  - Akten (Repertorium); leggers wegen, C.3
    - Serie akten, 1847 - 1904; ---; 15 portefeuilles
      Niet toegankelijk alvorens inventarisatie is voltooid.
    - Repertorium, ---
      Op de provinciale griffie berust de toegang op het Repertorium, namelijk de indices over 1817 - 1849 en 1849 - 1907. de index over 1907 - 1945 ontbreekt